Images du répertoire du notaire Jean Prignot de Beauregard pour l'étude XXX
Archives nationales de France
Images du répertoire du notaire Jean Prignot de Beauregard pour l'étude XXX
27 août 1757 - 5 décembre 1771
MC/RE/XXX/7
Prignot de Beauregard, Jean; Étude notariale XXX (Paris; 1618-....)
Un registre. 691 feuillets de papier manuscrits, hauteur 35 cm x largeur 25 cm, composé de cahiers foliotés par le notaire. Le registre est en bon état. Pages blanches aux feuillets 17 r°, 71 v°, 127 v°, 455, 692; les feuillets 190, 247, 256, 257, 348, 435, 445 sont déchirés.
Archives nationales de France
Minutes et répertoires: la loi 2008-696 du 15 juillet 2008 relative aux archives a fixé à 75 ans à compter de la date de l'acte, ou à 25 ans à compter de la date du décès de l'intéressé si ce délai est plus bref, le délai de communication des minutes et répertoires des notaires; ce délai est porté à 100 ans à compter de la date de l'acte si le document se rapporte à un mineur (code du Patrimoine, articles L213-2, 4e d et 5e).
Autres documents de l'étude (dossiers de clients, comptabilité...): s'agissant d'archives privées, ces documents sont communicables selon les modalités fixées par le déposant ou le donateur.
Certains documents ne sont pas accessibles sous leur forme originale en raison de leur mauvais état de conservation.
Versement: 1932
Images des répertoires de l'étude XXX
Archives de l'étude XXX
répertoire d'officier public ministériel
- Répertoire chronologique pour la période du 27 août 1757 au 5 décembre 1771, 27 août 1757 - 5 décembre 1771; MC/RE/XXX/7
  Le répertoire contient les informations suivantes: 1. date du jour; 2. nature de l'acte; 3. nom, prénom, des parties.
  répertoire
  - Liste chronologique des actes pour la période du 27 août au 31 décembre 1757, 27 août - 31 décembre 1757; 1 r°-16 v°; 16 feuillets
  - Liste chronologique des actes pour la période du 4 janvier au 31 décembre 1758, 4 janvier - 31 décembre 1758; 18 r°-71 r°; 53 feuillets
    - du 4 janvier au 30 juin 1758, 4 janvier - 30 juin 1758; 18 r°-39 r°; 21 feuillets
    - du 1er juillet au 31 décembre 1758, 1er juillet - 31 décembre 1758; 39 r°-71 r°; 32 feuillets
  - Liste chronologique des actes pour la période du 1er janvier au 31 décembre 1759, 1er janvier - 31 décembre 1759; 72 r°-127 r°; 55 feuillets
    - du 1er janvier au 30 juin 1759, 1er janvier - 30 juin 1759; 72 r°-94 v°; 22 feuillets
    - du 1er juillet au 31 décembre 1759, 1er juillet - 31 décembre 1759; 94 v°-127 r°; 33 feuillets
  - Liste chronologique des actes pour la période du 2 janvier au 31 décembre 1760, 2 janvier - 31 décembre 1760; 128 r°-184 v°; 56 feuillets
    - du 2 janvier au 30 juin 1760, 2 janvier - 30 juin 1760; 128 r°-159 r°; 31 feuillets
    - du 1er juillet au 31 décembre 1760, 1er juillet - 31 décembre 1760; 159 r°-184 v°; 25 feuillets
  - Liste chronologique des actes pour la période du 3 janvier au 31 décembre 1761, 3 janvier - 31 décembre 1761; 185 r°-233 r°; 48 feuillets
    - du 3 janvier au 30 juin 1761, 3 janvier - 30 juin 1761; 185 r°-211 r°; 26 feuillets
    - du 2 juillet au 31 décembre 1761, 2 juillet - 31 décembre 1761; 211 r°-233 r°; 22 feuillets
  - Liste chronologique des actes pour la période du 2 janvier au 31 décembre 1762, 2 janvier - 31 décembre 1762; 233 v°-282 r°; 49 feuillets
    - du 2 janvier au 30 juin 1762, 2 janvier - 30 juin 1762; 233 v°-259 r°; 26 feuillets
    - du 1er juillet au 31 décembre 1762, 1er juillet - 31 décembre 1762; 259 r°-282 r°; 23 feuillets
  - Liste chronologique des actes pour la période du 5 janvier au 31 décembre 1763, 5 janvier - 31 décembre 1763; 282 v°-331 r°; 49 feuillets
    - du 5 janvier au 30 juin 1763, 5 janvier - 30 juin 1763; 282 v°-308 r°; 26 feuillets
    - du 1er juillet au décembre 1763, 1er juillet - décembre 1763; 308 v°-331 r°; 23 feuillets
  - Liste chronologique des actes pour la période du 2 janvier au 31 décembre 1764, 2 janvier - 31 décembre 1764; 331 v°-380 v°; 49 feuillets
    - du 2 janvier au 30 juin 1764, 2 janvier - 30 juin 1764; 331 v°-354 v°; 23 feuillets
    - du 1er juillet au 31 décembre 1764, 1er juillet - 31 décembre 1764; 354 v°-380 v°; 26 feuillets
  - Liste chronologique des actes pour la période du 2 janvier au 31 décembre 1765, 2 janvier - 31 décembre 1765; 381 r°-425 r°; 44 feuillets
    - du 2 janvier au 30 juin 1765, 2 janvier - 30 juin 1765; 381 r°-404 r°; 23 feuillets
    - du 1er juillet au 31 décembre 1765, 1er juillet - 31 décembre 1765; 405 r°-425 r°; 20 feuillets
  - Liste chronologique des actes pour la période du 2 janvier au 30 décembre 1766, 2 janvier - 30 décembre 1766; 425 v°-473 r°; 48 feuillets
    - du 2 janvier au 30 juin 1766, 2 janvier - 30 juin 1766; 425 v°-448 r°; 23 feuillets
    - du 1er juillet au 30 décembre 1766, 1er juillet - 30 décembre 1766; 448 v°-473 r°; 25 feuillets
  - Liste chronologique des actes pour la période du 1er janvier au 31 décembre 1767, 1er janvier - 31 décembre 1767; 473 r°-516 v°; 43 feuillets
    - du 1er janvier au 30 juin 1767, 1er janvier - 30 juin 1767; 473 r°-495 r°; 22 feuillets
    - du 1er juillet au 31 décembre 1767, 1er juillet - 31 décembre 1767; 495 v°-516 v°; 21 feuillets
  - Liste chronologique des actes pour la période du 3 janvier au 31 décembre 1768, 3 janvier - 31 décembre 1768; 517 r°-557 r°; 40 feuillets
  - Liste chronologique des actes pour la période du 2 janvier au 31 décembre 1769, 2 janvier - 31 décembre 1769; 557 v°-602 r°; 45 feuillets
    - du 2 janvier au 30 juin 1769, 2 janvier - 30 juin 1769; 557 v°-581 r°; 24 feuillets
    - du 1er juillet au 31 décembre 1769, 1er juillet - 31 décembre 1769; 581 r°-602 r°; 21 feuillets
  - Liste chronologique des actes pour la période du 2 janvier au 31 décembre 1770, 2 janvier - 31 décembre 1770; 602 v°-651 r°; 49 feuillets
    - du 2 janvier au 30 juin 1770, 2 janvier - 30 juin 1770; 602 v°-623 r°; 21 feuillets
    - du 2 juillet au 31 décembre 1770, 2 juillet - 31 décembre 1770; 623 r°-651 r°; 28 feuillets
  - Liste chronologique des actes pour la période du 1er janvier au 5 décembre 1771, 1er janvier - 5 décembre 1771; 651 v°-691 v°; 40 feuillets